臺灣新竹地方法院刑事判決
110年度易字第96號
公  訴  人  臺灣新竹地方檢察署檢察官
被      告  邱常峰




上列被告因竊盜案件，經檢察官提起公訴（109年度偵緝字第807
、808號），本院判決如下︰
    主  文
邱常峰犯毀損罪，累犯，處拘役肆拾日，如易科罰金，以新臺幣
壹仟元折算壹日；又共同犯竊盜罪，累犯，處拘役貳拾日，如易
科罰金，以新臺幣壹仟元折算壹日。應執行拘役伍拾日，如易科
罰金，以新臺幣壹仟元折算壹日。
未扣案之犯罪所得安全帽壹頂沒收，於全部或一部不能沒收或不
宜執行沒收時，追徵其價額。
    事  實
一、邱常峰前因施用毒品案件，經臺灣桃園地方法院以106年度
    審訴字第1962號判決判處有期徒刑10月確定，於民國108年7
    月2日縮短刑期執畢出監。仍不知悔改，分別為下列犯行：
  ㈠邱常峰基於毀損之犯意，於109年3月24日4時18分許，駕駛車
    牌號碼000-0000號自用小客貨車（下稱本案車輛）至新竹縣
    ○○鎮○○里00○0號前，敲砸李靜茹所有車牌號碼000-0000號自
    用小客車，致該車駕駛座車窗玻璃損壞而不堪使用，足以生
    損害於李靜茹。
  ㈡邱常峰共同意圖為自己不法之所有，基於竊盜之犯意聯絡，
    於109年3月24日6時3分許，駕駛本案車輛搭載真實姓名不詳
    之成年人至新竹縣○○市○○○路○段000號前，趁無人注意之際
    ，由該成年乘客下車徒手竊取劉純汝所有放置於門口之安全
    帽1頂(價值新臺幣3,000元)，得手後邱常峰旋駕駛本案車輛
    離去。嗣劉純汝發現上述財物遭竊而報警，始循線查悉上情
    。
二、案經李靜茹訴由新竹縣政府警察局新埔分局及劉純汝訴由新
    竹縣政府警察局竹北分局報告偵辦。
    理  由
壹、程序方面
一、按法院認為應科拘役、罰金或應諭知免刑或無罪之案件，被
    告經合法傳喚無正當理由不到庭者，得不待其陳述逕行判決
    ，刑事訴訟法第306 條定有明文。查被告邱常峰經合法傳喚
    於本院111 年9月6日審理程序無正當理由未到庭，惟基於如
    後述之理由，本院既認應為科處拘役之刑，爰不待其到庭陳
    述，逕為一造辯論而判決。
二、本判決所引用之證據資料（詳後引用之各項證據），其中係
    屬傳聞證據部分，縱無刑事訴訟法第159 條之1 至第159 條
    之4 或其他規定之傳聞例外情形，因檢察官、被告邱常峰均
    同意作為證據（見本院卷第412-413頁），本院復審酌卷內
    並無事證顯示各該陳述作成時之周遭環境，有何致令陳述虛
    偽、偏頗之情況，認屬適當，爰依刑事訴訟法第159 條之5 
    第1 項之規定，為傳聞法則之例外，應有證據能力。
三、本院以下所引用之非供述證據，均與本件事實具有自然關聯
    性，且核屬物證、書證性質，又查無事證足認有違背法定程
    序或經偽造、變造所取得等證據排除之情事，復經本院依刑
    事訴訟法第164 、165 條踐行書證之調查程序，況檢察官、
    被告對此部分之證據能力均不爭執，是堪認均有證據能力。
貳、實體方面—事實認定
一、訊據被告矢口否認事實欄所指毀損、竊盜之犯行，並辯稱：
    這台車我是以6萬元賣給李榮茂，我記得是在109年過年前賣
    給李榮茂，所以本案發生時這台車子已經是李榮茂在用的等
    語（見本院卷第408頁）。
二、經查，本案車輛係於108年10月2日過戶予被告，直至109年3
    月24日仍登記於被告名下；於109年3月24日4時18分許，某
    人駕駛本案車輛至新竹縣○○鎮○○里00○0號前，敲砸李靜茹所
    有車牌號碼000-0000號自用小客車，致該車駕駛座車窗玻璃
    損壞而不堪使用；另於同日6時3分許，某人駕駛本案車輛至
    新竹縣○○市○○○路○段000號前，由乘客下車徒手竊取劉純汝
    所有放置於門口之安全帽1頂，得手後即乘坐本案車輛離去
    等節，業據被告所不爭執，且有證人李靜茹、劉純汝於警詢
    之證述可佐（見偵5501卷第4-6頁；偵7209卷第8-9頁），復
    有本案車輛詳細資料報表、李靜茹住處前砸車之監視器錄影
    畫面截取照片、車牌號碼000-0000號自用小客車車損照片、
    金誠汽車修理廠估價單、劉純汝安全帽遭竊取過程之監視錄
    影畫面截取照片、安全帽照片及遭竊地點現場照片等件在卷
    可參（見偵5501卷第10、11-12、13-15、16頁；偵7209卷第
    10-18、19-20頁），足徵上情為真。　　
三、被告雖以前詞置辯，惟被告於109年11月2日偵訊時先稱：10
    9年4月份已賣給別人，3月份仍是我使用等語；旋又改稱：
    我好像不是今年4月份賣車，時間我搞不清楚，我可能還要
    更早之前就把車子賣了等語（見偵緝卷第16-16頁背面），
    於本院110年5月22日訊問程序中稱：109年3月24日已不是我
    在使用，有個朋友叫李榮茂，他說要使用那台車，我就先把
    車給他使用等語（見本院他105卷第55頁），110年5月22日
    偵訊時則稱：李榮茂109年3月時說要跟我買車，當時車子壞
    了，他說先拿去修，就沒有還我了等語（見桃檢偵緝1109卷
    第83頁），而於110年12月20日訊問程序時更易前詞表示：
    我記得是去年剛過完年約2月份時借給李榮茂用的；他都沒
    有還，我找不到人等語（見本院他234卷第66頁），再於本
    院111年1月11日準備程序中稱：我記得是在109年過年前賣
    給李榮茂等語（見本院卷第408頁），被告所辯已前後不一
    。況本案車輛係於108年10月2日過戶予被告，直至109年3月
    24日仍登記於被告名下，已如前述，且證人李榮茂於偵訊中
    證稱；被告於108年10月2日向我一個姑姑買本案車輛，約定
    分期付款，但被告沒按期繳，109年4月10日姑姑請我聯絡被
    告，但我找不到他，我有傳訊息給他，我跟他說姑姑已經去
    辦過戶、報失竊，意思是要請被告出面，不是真的過戶、報
    失竊；109年4月11日我去被告住處找到該車輛，他遇到我把
    鑰匙交給我處理，車子已經取回，但需要被告配合過戶，但
    叫他去辦也不辦等語（見偵緝808卷第40-40頁背面）。復觀
    諸證人李榮茂當庭提出之其與被告之LINE對話紀錄，其確實
    係於109年4月10日向被告表示：「電話不接，敲門不理，我
    姑姑叫我報警處理」、「姑姑今天已經去過戶回來了，而且
    報失竊了。你如果開車出去被攔下來，別怨人」（見偵緝卷
    第41頁），足見證人李榮茂係於109年4月10日才向被告索討
    車輛，證人李榮茂又稱：11日我取到該車後，我從觀音開到
    木柵等語（見偵緝808卷第40頁背面），其更提出當日通行
    費用明細表為佐（見偵緝808卷第42頁），益徵所言非虛，
    由此可見，109年3月24日案發當時本案車輛仍為被告所使用
    ，絕非如被告所辯已由李榮茂使用，故駕駛本案車輛至事實
    欄一㈠地點毀損李靜茹所有車牌號碼000-0000號自用小客車
    及事實欄一㈡地點與乘客共同竊取劉純汝安全帽之人，應為
    被告無誤。
四、至109年3月24日上午9時26分許駕駛本案車輛搭載不詳男子
    至桃園市楊梅區某處竊取他人車輛之案件，雖據臺灣桃園地
    方檢察署檢察官偵查後認被告辯稱已交由李榮茂使用，且由
    監視器畫面無法辨識駕駛身分，無法排除被告所言真實性，
    而為不起訴處分乙節，業據本院調閱臺灣桃園地方檢察署11
    0年度偵緝字第1109號全卷在案，然該案並未傳喚證人李榮
    茂到庭作證，且無證人李榮茂於庭呈其與被告之LINE對話紀
    錄、通行費用明細表可供審酌，無從於本案中比附援引，特
    此敘明。
五、綜上所述，本件事證明確，應依法論處。
參、實體方面—論罪科刑
一、核被告就事實欄一㈠所為，係犯刑法第354條毀損罪，事實欄
    一㈡所為，則係犯刑法第320條第1項竊盜罪。被告就事實欄
    一㈡部分，與同車乘客有犯意聯絡及行為分擔，應屬共同正
    犯。
二、被告前有刑事案件紀錄如事實欄所示，有卷附臺灣高等法院
    被告前案紀錄表1份可佐，是被告於有期徒刑執行完畢後5年
    內故意再犯本件有期徒刑以上之罪，為累犯。又本院審酌被
    告前已有竊盜罪之前科紀錄，仍不知悔悟再犯本件毀損、竊
    盜案件犯行，足見對於漠視他人財產權，刑罰反應力十分薄
    弱，參照釋字第775號解釋文之意旨，本院認應完全適用刑
    法第47條第1 項之規定加重其刑。　　　　　　
三、爰審酌被告毀損、竊取他人物品，侵害他人財產安全，且其
    已有竊盜罪之前科紀錄，猶不知悔悟，重蹈覆轍，所為殊值
    非難；復考量被告始終否認犯行且未賠償之犯後態度，兼衡
    被告自承教育程度為高中肄業，職業為工，經濟狀況勉持（
    見偵緝808卷第4頁），暨本件犯罪之動機、手段、告訴人分
    別所受財損等一切情狀，各量處如主文所示之刑暨定應執行
    刑，並均諭知易科罰金折算標準，以資懲儆。
六、查被告就事實欄一㈡犯罪所得之安全帽1頂，未據扣案，應依
    刑法第38條之1 第1 項規定宣告沒收，於全部或一部不能沒
    收或不宜執行沒收時，依同條第3 項規定，追徵其價額。
據上論斷，應依刑事訴訟法第299 條第1項前段、第306 條，判
決如主文。
本案經檢察官陳榮林提起公訴，檢察官黃嘉慧、馮品捷到庭執行
職務。
中　　華　　民　　國　　111 　年　　9 　　月　　27　　日
                  刑事第六庭  法　官　林涵雯
以上正本證明與原本無異。
如不服本判決應於收受本判決後20日內向本院提出上訴書狀，上
訴書狀應敘述具體理由。上訴書狀未敘述上訴理由者，應於上訴
期間屆滿後20日內補提理由書狀於本院(均須按他造當事人之人
數附繕本 )「切勿逕送上級法院」。 
中　　華　　民　　國　　111 　年　　9 　　月　　27　　日
                              書記官  林汶潔　　　　　
附錄本案論罪科刑法條：
中華民國刑法第354條
毀棄、損壞前二條以外之他人之物或致令不堪用，足以生損害於
公眾或他人者，處二年以下有期徒刑、拘役或一萬五千元以下罰
金。
中華民國刑法第320條
意圖為自己或第三人不法之所有，而竊取他人之動產者，為竊盜
罪，處五年以下有期徒刑、拘役或五十萬元以下罰金。
意圖為自己或第三人不法之利益，而竊佔他人之不動產者，依前
項之規定處斷。
前二項之未遂犯罰之。